臺灣桃園地方法院民事簡易判決
111年度壢簡字第1260號
原      告  林靜宜  


被      告  黃棕錡  


上列當事人間請求損害賠償事件，原告提起刑事附帶民事訴訟，
經本院刑事庭以110年度附民字第498號裁定移送前來，本院於民
國111年9月29日言詞辯論終結，判決如下：
    主      文
一、被告應給付原告新臺幣參拾伍萬元，及自民國一百一十年四
    月二十日起至清償日止，按年利率百分之五計算之利息。
二、訴訟費用由被告負擔。
三、本判決得假執行。 　　　　　　　　　　
　　事實及理由
一、原告主張：被告自民國109年11月24日起，基於參與犯罪組
    織之犯意，加入某真實姓名年籍不詳、Telegram通訊軟體暱
    稱為「劉德華」、「君君」、「YOYO」、「CEO-周」之人等
    所組成3人以上之詐欺集團，以實施詐術為手段所組成具有
    持續性、牟利性及有結構性之詐欺犯罪組織，並在該組織內
    擔任監控車手領款（俗稱顧水）之角色，約定每次顧水可獲
    得新臺幣（下同）1,500元至2,000元不等之報酬。被告遂與
    前開詐欺集團成員共同意圖為自己不法之所有，基於3人以
    上共同詐欺取財、隱匿特定犯罪所得去向而洗錢之犯意聯絡
    ，先由不詳之詐欺集團成員，於109年11月24日某時許，取
    得新光商業銀行壢新分行帳號第000-0000000000000號人頭
    帳戶後(下稱新光帳戶)，再於109年11月30日上午11時30分
    許致電予原告，佯裝為友人，向原告謊稱急需用款等情，致
    原告陷於錯誤而匯款，而依指示於109年11月30日上午11時5
    4分許匯款新臺幣(下同)35萬至新光帳戶內，復由詐欺集團
    成員指示訴外人范力蘋自新光帳戶提款後，交由詐欺集團內
    擔任負責收取所提領詐欺款項（俗稱收水）之人，而製造金
    流斷點，以此方式掩飾、隱匿該等犯罪所得款項之去向，並
    由被告隨行監控范力蘋之提領行為，被告以暱稱「呱呱」之
    帳號即時以Telegram通訊軟體回報予「發發發」群組內之其
    他詐欺集團成員。原告因而受有35萬元之損害，爰依侵權行
    為之法律關係提起本訴訟，請求被告損害賠償等語。並聲明
    ：(一)被告應給付原告35萬元，及自起訴狀繕本送達翌日起
    至清償日止，按年利率百分之5計算之利息。(二)願供擔保
    ，請准宣告假執行。
二、被告則以：對於原告之主張及請求沒有意見，但被告目前沒
    有經濟能力賠償等語。
三、本院得心證之理由：
(一)按因故意或過失，不法侵害他人之權利者，負損害賠償責任
    。故意以背於善良風俗之方法，加損害於他人者亦同。數人
    共同不法侵害他人之權利者，連帶負損害賠償責任。不能知
    其中孰為加害人者亦同。造意人及幫助人，視為共同行為人
    。連帶債務之債權人，得對於債務人中之一人或數人或其全
    體，同時或先後請求全部或一部之給付，民法第184條第1項
    、第185條及第273條第1項定有明文。
(二)經查，原告主張被告之上開詐欺行為，業據本院以110年度
    金訴字第182號刑事判決(下稱系爭刑事判決)判處罪刑，有
    系爭刑事判決在卷可稽（見本院卷第5至9頁），而細繹系爭
    刑事判決之理由，係以被告於警詢、偵查、審理中之自白、
    原告及訴外人范力蘋於警詢中之證述、桃園市政府警察局中
    壢分局職務報告、扣押筆錄、被告在Telegram通訊軟體「發
    發發」群組之對話紀錄擷圖畫面、新光帳戶存摺影本、存提
    交易明細查詢明細、訴外人范力蘋與詐欺集團成員之對話紀
    錄擷圖畫面等為據，並詳述何以其陳述情節及相關證據可採
    ，顯見該刑事判決所為之判斷，已經實質調查證據，亦符合
    經驗法則，難認有何瑕疵，自足作為本件判斷之依據，復為
    被告於本院言詞辯論期日所不爭執，是原告前開主張，堪信
    為真實。從而，原告依侵權行為之法律關係請求被告給付如
    主文第1項所示之金額，為有理由，應予准許。
(三)末按給付無確定期限者，債務人於債權人得請求給付時，經
    其催告而未為給付，自受催告時起，負遲延責任。其經債權
    人起訴而送達訴狀，或依督促程序送達支付命令，或為其他
    相類之行為者，與催告有同一之效力；遲延之債務，以支付
    金錢為標的者，債權人得請求依法定利率計算之遲延利息；
    應付利息之債務，其利率未經約定，亦無法律可據者，週年
    利率為百分之5，民法第229條第2項、第233條第1項前段、
    第203條分別定有明文。經查，本件侵權行為損害賠償債務
    ，其給付核屬無確定期限，依前揭規定，被告應自刑事附帶
    民事起訴狀繕本送達之翌日起負擔按法定利率計算之遲延利
    息。復查，本件刑事附帶民事起訴狀繕本係於110年4月19日
    送達被告，有本院送達證書1份在卷可查（見本院110年度審
    附民247號卷第23頁），是本件原告請求被告負擔自刑事附
    帶民事起訴狀繕本送達之翌日即110年4月20日起至清償日止
    ，按年利率5％計算之利息，應屬有據，自應准許。
四、綜上所述，原告依侵權行為損害賠償之法律關係，請求如主
    文第1項所示，為有理由，應予准許。
五、本件係就民事訴訟法第427條第1項訴訟適用簡易程序所為被
    告敗訴判決，依同法第389條第1項第3款規定，應依職權宣
    告假執行。而原告就勝訴所為宣告假執行之聲請，僅在促使
    法院為此職權之行使，本院自不受其拘束，仍應逕依職權宣
    告假執行，惟此部分聲請既已職權宣告，無再命原告提供擔
    保之必要，是不另為准駁之諭知，附此敘明。
六、本件係依刑事附帶民事訴訟起訴，免徵裁判費，且迄言詞辯
    論終結前，亦未見兩造支出訴訟費用，惟本院仍依民事訴訟
    法第78條諭知訴訟費用之負擔，以備將來如有訴訟費用發生
    時，得以確認兩造應負擔數額。
中　　華　　民　　國　　111 　年　　10　　月　　12　　日
                  中壢簡易庭      法  官  張博鈞
以上為正本係照原本作成。
如不服本判決，應於送達後20日內，向本院提出上訴狀並表明上
訴理由，如於本判決宣示後送達前提起上訴者，應於判決送達後
20日內補提上訴理由書（須附繕本）。
如委任律師提起上訴者，應一併繳納上訴審裁判費。
中　　華　　民　　國　　111 　年　　10　　月　　12　　日
                                  書記官  張季容